【裁判字號】    89,交聲,13
【裁判日期】    890810
【裁判案由】    違反道路交通管理處罰條例
【裁判全文】
臺灣宜蘭地方法院交通法庭裁定                      八十九年度交聲字第一三號
    異  議  人  甲○○
右列受處分人因違反道路交通管理處罰條例案件，對於交通部公路局台北區監理所宜
蘭監理站民國八十七年二月十日所為之處分（原處分案號：宜監稽違字第四三－四０
五三八０一一號），聲明異議，本院裁定如左：
    主  文
異議駁回。
    理  由
一、按汽車行駛於高速公路而不遵守管制之規定者，處汽車駕駛人新台幣三千元以上
    六千元以下罰鍰。道路交通管理處罰條例第三十三條第一項定有明文。
二、本件受處分人即異議人異議意旨略以：異議人甲○○於民國八十九年五月二十五
    日接獲道路交通管理事件裁決書，以異議人於八十七年二月十日在中山高南向一
    五七公里處駕駛車號ＩＵ－三五五五號自小客貨車超速行駛，科以六千元罰鍰，
    惟八十七年之違規事由何以遲至二年後方做出裁決，有重複處罰之嫌，且依據道
    路交通管理處罰條例第九十條規定違反本條例之行為自行為成立之日起三個月不
    得舉發等語。
三、經查受處分人即異議人確有於舉發違規通知單、裁決書上所載時地超速之事實，
    為受處分人即異議人所不否認並到庭陳述在卷，並有台灣省政府交通處公路局宜
    蘭監理站違反道路交通管理事件裁決書、內政部警政署國道公路警察局舉發違反
    道路交通管理事件通知單各乙份及違規照片一張在卷可稽，其違規之事實已堪認
    定。至受處分人即異議人辯稱本件是否有重複處罰或業經繳納完成及是否已逾舉
    發期限等語，惟查：
（一）就異議人辯稱重複科罰及繳納之部分：經本院向交通部公路局台北區監理所宜
      蘭監理站函查異議人所有之車輛ＩＵ－三五五五號自用小客車於八十七年至八
      十九年所有違規繳款紀錄及本件八十七年二月十日之於國道高速公路一五七公
      里處超速違規行為曾否繳納紀錄，該站函覆結果：「本站列管ＩＵ－三五五五
      號自小客車自八十七年一月一日至八十九年八月一日期間僅有八十七年二月十
      日一件違規紀錄，尚未繳納罰款結案。」此有交通部公路局台北區監理所宜蘭
      監理站中華民國八十九年八月十日八九北監宜字第八九一四九五Ｏ號函在卷可
      稽，可見本件裁決書所處罰之行為確係八十七年二月十日之違規行為，並無重
      複科罰或繳納之問題。
（二）就異議人辯稱舉發逾期部分：查本件違規事實，業於八十七年三月七日由內政
      部警政署國道公路警察局，以八七公警局交字第四Ｏ五三八Ｏ一一號舉發違反
      道路交通管理事件通知書通知異議人本件違規情形，該函文郵寄至異議人行車
      執照上登記之住址即宜蘭縣礁溪鄉○○路一一一號，但郵寄招領逾期，依據內
      政部警政署八十六年七月十九日警署交字第六五四九九號函：「逕行舉發受通
      知人（汽車所有人或駕駛人）變更住址而不報請變更登記，已違反道路交通管
      理處罰條例第十六條第一項第一款或第二十五條第一款規定，因而影響舉發單
      之寄送時效，似仍應歸責於受通知人，本署同意警政廳意見，以原製單附郵日
      期為完成舉發之日期。」，可見本件業已於八十七年三月七日經由合法舉發完
      成，並無逾期舉發之問題。
（三）綜上，原處罰機關無重複處罰、異議人亦無重複繳納之情形，且本件舉發日期
      為八十七年三月七日，於期限之內合法舉發，僅因異議人變更住址而未即通知
      相關機關，至未於八十七年間接獲本件舉發通知書，而產生誤解，是故原處分
      機關援引首揭規定裁處罰鍰新台幣六千元，並無違法或不當可言，本件受處分
      人即異議人之異議為無理由，應予駁回。
據上論斷，應依道路交通案件處理辦法第十九條，道路交通管理處罰條例第三十三條
第一項，裁定如主文。
中      華      民      國    八十九    年    八      月      十七    日
                                      臺灣宜蘭地方法院交通法庭
                                            法  官  李  毓  華
右正本證明與原本無異。
如不服本裁定，應於裁定送達後五日內向本院提出抗告狀。（應附繕本）
                                            書記官  林  慶  生
中      華      民      國    八十九    年    八      月    二十四    日


司法院資訊處製作；財團法人民間司法改革基金會備份。
